【裁判字號】    94,訴,1623
【裁判日期】    950118
【裁判案由】    毒品危害防制條例
【裁判全文】
臺灣板橋地方法院刑事判決              94年度訴字第1623號
公  訴  人  臺灣板橋地方法院檢察署檢察官
被      告  甲○○
上列被告因違反毒品危害防制條例案件，經檢察官提起公訴（九
十四年度核退毒偵字第一四三五號），本院於準備程序進行中，
被告就被訴事實為有罪之陳述，經告知被告簡式審判程序之旨，
並聽取當事人之意見後，合議庭裁定由受命法官獨任進行簡式審
判程序，判決如下：
    主  文
甲○○施用第一級毒品，累犯，處有期徒刑壹年。扣案之第一級
毒品海洛因（淨重零點零陸公克）沒收銷燬之；盛裝前開毒品之
包裝袋壹只沒收。
    事  實
一、甲○○前因贓物案件，經本院以九十二年度簡字第一五六九
    號刑事判決判處有期徒刑三月確定，於民國九十二年十一月
    十七日易科罰金執行完畢。另因施用毒品案件，經本院以九
    十年度毒聲字第二八九一號裁定送勒戒處所觀察勒戒後，認
    有繼續施用毒品傾向，由本院以九十年度毒聲字第三二三七
    號裁定令入戒治處所施以強制戒治，嗣經本院裁定停止戒治
    付保護管束，於九十一年一月二十一日出所；再經本院於九
    十一年四月二十二日以九十一年毒聲字第一三０九號裁定撤
    銷停止戒治，於九十一年十二月十三日再入戒治處所強制戒
    治，於九十二年六月二十六日因戒治期滿出所。詎甲○○仍
    不知悔改，於前開強制戒治執行完畢釋放後五年內，基於施
    用第一級毒品海洛因及第二級毒品安非他命之犯意，於九十
    四年六月十一日晚間某時，在臺北縣三重市○○路之「上格
    飯店」內，同時以將第一級毒品海洛因及第二級毒品安非他
    命混雜加熱燒烤產生煙霧吸聞之方式，施用第一級毒品海洛
    因及第二級毒品安非他命一次，嗣於九十四年六月十二日上
    午九時十五分許，在臺北縣三重市○○○路底雞隻屠宰場為
    警查獲，並扣得海洛因一包（淨重零點零六公克）及注射針
    筒一支。
二、案經臺北縣政府警察局三重分局報請臺灣板橋地方法院檢察
    署檢察官偵查起訴。
    理  由
一、上揭犯罪事實，業據被告甲○○於本院審理中坦承不諱，且
    被告於九十四年六月十二日上午十一時三十分許，經警採集
    其尿液送臺灣檢驗科技股份有限公司，以酵素免疫分析法（
    EIA）及氣象層析質譜儀法（GC/MS）檢驗結果，確呈安非他
    命類陽性及鴉片類嗎啡陽性反應，此有臺灣檢驗科技股份有
    限公司九十四年六月二十八日出具之濫用藥物尿液檢驗報告
    一紙附卷可稽。又按海洛因經注射或吸入人體後，約百分之
    八十於二十四小時內自尿中排出，一般而言，尿液中能否驗
    出嗎啡陽性反應與其投與量、投與途徑、採尿時間、個人體
    質及檢測方法之靈敏度有關，國外曾有文獻報導注射六毫克
    之海洛因鹽酸鹽，其代謝物嗎啡之平均可檢出時限約為二十
    六小時，業經行政院衛生署藥物食品檢驗局於八十一年九月
    八日以藥檢壹字第八一一四八八五號函述綦詳；而按甲基安
    非他命經口服投與後約百分之七十於二十四小時內自尿中排
    出，約百分之九十於九十六小時內自尿中排出，由於甲基安
    非他命成分之檢出與其投與方式、投與量、個人體質、採尿
    時間與檢測儀器之精密度等諸多因素有關，因此僅憑尿液中
    呈安非他命陽性反應，並無法確實推算吸食時間距採集時間
    之長短，惟依上述資料推斷，最長可能不會超過四日，業經
    行政院衛生署藥物食品檢驗局八十一年二月八日（八一）藥
    檢一字第○○一一五六號函示明確。再參諸海洛因係由嗎啡
    經化學合成之半人工合成品，其毒性倍於嗎啡，其施打或吸
    食後經人體代謝作用而分解成毒性較低之嗎啡，而於尿液中
    被檢測出，故吸食或施打海洛因或嗎啡在尿液中均以嗎啡形
    態被檢測出，此為本院職務上已知之事實，並經行政院衛生
    署藥物食品檢驗局上揭函文敘明，復觀以目前一般常見施用
    之毒品皆為海洛因，甚少或甚至未見有施用鴉片或嗎啡者之
    常情，堪認被告所施用之毒品應係海洛因。被告上開所採尿
    液送驗結果既有鴉片類及安非他命類陽性反應，顯見被告在
    經警採尿前之二十六小時內某時點，曾有吸食第一級毒品海
    洛因及第二級毒品安非他命之事實。另警方於九十四年六月
    十二日上午九時十五分許所查扣被告持有之白色粉末（淨重
    零點零六公克）一包，經鑑定結果確含第一級毒品海洛因成
    分，此有臺北縣政府警察局三重分局查獲涉嫌毒品危害防制
    條例毒品初步檢驗報告單、法務部調查局調科壹字第０六０
    ０一０一一０號鑑定通知書各一紙在卷足憑，足認被告前揭
    施用第一級毒品海洛因及第二級毒品安非他命之任意性自白
    與事實相符，應堪採信。又查被告前因施用毒品案件，經本
    院以九十年度毒聲字第二八九一號裁定送勒戒處所觀察勒戒
    後，認有繼續施用毒品傾向，由本院以九十年度毒聲字第三
    二三七號裁定令入戒治處所施以強制戒治，嗣經本院裁定停
    止戒治付保護管束，於九十一年一月二十一日出所；再經本
    院於九十一年四月二十二日以九十一年毒聲字第一三０九號
    裁定撤銷停止戒治，於九十一年十二月十三日再入戒治處所
    強制戒治，於九十二年六月二十六日因戒治期滿出所等情，
    有臺灣高等法院被告前案紀錄表一紙附卷可參。從而，本件
    事證已臻明確，被告於強制戒治執行完畢釋放後五年內再犯
    施用毒品之犯行，堪以認定，應依法論罪科刑。
二、按海洛因、安非他命分別係毒品危害防制條例第二條第二項
    第一款、第二款所稱之第一級、第二級毒品。核被告所為，
    係犯毒品危害防制條例第十條第一項之施用第一級毒品海洛
    因罪、同條第二項之施用第二級毒品安非他命罪。被告施用
    海洛因前後及施用安非他命前持有海洛因、安非他命之低度
    行為，應為施用之高度行為所吸收，不另論罪。被告同時施
    用第一級、第二級毒品，係以一行為觸犯上開二罪，為想像
    競合犯，應從一重之施用第一級毒品罪論處。末查，被告前
    因贓物案件，經本院以九十二年度簡字第一五六九號刑事判
    決判處有期徒刑三月確定，於民國九十二年十一月十七日易
    科罰金執行完畢等情，有臺灣高等法院被告前案紀錄表一份
    附卷可按，其於受有期徒刑執行完畢後，五年內再犯本件有
    期徒刑以上之罪，為累犯，應依刑法第四十七條之規定加重
    其刑。爰審酌被告前有多次施用毒品前科，屢次漠視法令之
    禁制，恣意濫用藥品，甚為可訾，兼衡其智識程度、犯罪動
    機、目的、施用期間長短及犯罪後坦承施用毒品犯行等一切
    情狀，量處如主文所示之刑。扣案之第一級毒品海洛因一包
    （淨重零點零六公克），其中毒品部分，應依毒品危害防制
    條例第十八條第一項前段之規定，沒收銷燬之。另盛裝上開
    海洛因之包裝袋一只，係被告所有供犯罪所用之物，業據被
    告供承在卷，爰依刑法第三十八條第一項第二款之規定宣告
    沒收。又本件另有扣案之注射針筒一支，被告否認係施用前
    開第一級毒品海洛因及第二級毒品安非他命所用，本院復查
    無其他積極證據證明扣案針筒一支係被告所有供施用毒品所
    用之物，爰不予宣告沒收。
據上論斷，應依刑事訴訟法第二百七十三條之一第一項、第二百
九十九條第一項前段，毒品危害防制條例第十條第一項、第二項
、第十八條第一項前段，刑法第十一條前段、第五十五條、第四
十七條、第三十八條第一項第二款，判決如主文。
本案經檢察官陳鴻濤到庭執行職務。
中    華    民    國    95    年    1     月    18    日
                      刑事第七庭  法  官  李  君  豪
上列正本證明與原本無異。
如不服本判決，應於判決送達後十日內向本院提出上訴狀（應附
繕本），上訴於臺灣高等法院。
                                  書記官  蕭  汝  芳
中    華    民    國    95    年    1     月    18    日
附錄本案論罪科刑法條全文
毒品危害防制條例第10條
施用第一級毒品者，處六月以上五年以下有期徒刑。
施用第二級毒品者，處三年以下有期徒刑。


司法院資訊處製作；財團法人民間司法改革基金會備份。
